臺灣彰化地方法院刑事判決　　　　　　　　　　　　九十二年度訴字第一四四號
　　公　訴　人　臺灣彰化地方法院檢察署檢察官
　　被　　　告　甲○○
　　指定辯護人　陳盈壽律師
右列被告因違反槍砲彈藥刀械管制條例案件，經檢察官提起公訴（九十二年度偵字第
七二七五號），本院判決如左：
    主  文
甲○○未經許可，持有手槍，處有期徒刑伍年貳月，併科罰金新臺幣壹拾萬元，罰金
如易服勞役，以新臺幣玖佰元即銀元佰元折算壹日。
扣案之巴西ＴＡＵＲＵＳ廠製口徑０．３８吋制式轉輪手槍壹支（槍枝管制編號：0
000000000號）、口徑０．３８吋制式子彈伍顆均沒收。
    事  實
一、甲○○明知制式手槍及子彈，均係槍砲彈藥刀械管制條例所列管之槍枝、彈藥，
    未經許可，不得任意持有。緣於民國九十一年十月間某日，甲○○發現其所有停
    放於彰化縣彰化市○○路○段九五巷三十號住處附近之土地公廟旁車號八Ｖ－八
    三三九號之自小客車車內，遭人棄置巴西ＴＡＵＲＵＳ廠製口徑０．３８吋之制
    式轉輪手槍一支（槍枝管制編號：0000000000號）及口徑０．３８吋
    之制式子彈九顆（除其中一顆為不發彈，無法擊發，不具殺傷力外，餘經鑑驗試
    射二顆後，認均具殺傷力）、同型式制式子彈彈殼一顆後，竟基於持有制式手槍
    及子彈之犯意，未經許可即將前開槍、彈藏放於前揭自小客車駕駛座下，而非法
    持有之，且基於好奇，於九十一年十一月初某日，持往上述土地公廟附近試射一
    顆，並留下彈殼。嗣於九十二年九月二十日二十三時四十分許，甲○○駕駛前揭
    自小客車外出至彰化縣彰化市○○路○段四三七號前之烤肉攤與友人王世明聊天
    時，當場為警查獲，並自前揭自小客車前座起出前開巴西ＴＡＵＲＵＳ廠製口徑
    ０．３８吋之制式轉輪手槍一支、口徑０．３８吋之制式子彈八顆（含不發彈一
    顆）及同型式制式子彈彈殼二顆。
二、案經彰化縣警察局彰化分局報請臺灣彰化地方法院檢察署檢察官偵查起訴。
    理  由
一、訊據被告甲○○，對於右開時、地非法持有制式手槍及子彈之事實坦承不諱，且
    經證人王世明於警詢中證述明確，並有自被告所駕駛之前揭自小客車前座起出之
    巴西ＴＡＵＲＵＳ廠製口徑０．３８吋之制式轉輪手槍一支、口徑０．３８吋之
    制式子彈八顆及同型式制式子彈彈殼二顆扣案足資佐證，復有查獲現場位置圖及
    相片十二幀、八Ｖ－八三三九號自小客車車籍資料等在卷可稽。而上開扣案之制
    式手槍及子彈，經送請內政部警政署刑事警察局鑑驗結果，送鑑之制式手槍一支
    （槍枝管制編號：0000000000號），係巴西ＴＡＵＲＵＳ廠製口徑０
    ．３８吋之制式轉輪手槍，機械性能良好，可擊發同口徑之制式子彈，具殺傷力
    ；又送鑑制式子彈八顆，其中七顆均係口徑０．３８吋之制式子彈，彈底標記為
    「ＡＣＰ  ９７  ３８  ＳＰＬ（二顆）」、「ＡＣＰ  ９９  ３８  ＳＰＬ（
    一顆）」、「☆－☆  ３８  ＳＰＬ（五顆）」，經試射二顆，認具殺傷力，另
    一顆亦係口徑０．３８吋之制式子彈，檢視彈底具撞擊痕跡，經試射後仍無法擊
    發，認係不發彈，送鑑彈殼二顆，均係已擊發口徑０．３８吋之制式子彈彈殼；
    此有該局九十二年十月十三日出具之刑鑑字第０九二０一八二六二一號槍彈鑑定
    書一份附卷為據。是被告之自白核與事實相符，堪可採信。本件事證明確，被告
    犯行足堪認定，應依法論科。
二、核被告所為，係犯槍砲彈藥刀械管制條例第七條第四項之未經許可持有手槍罪公
    訴人原起訴法條為同條例第十一條第四項，嗣於本院準備程序時，( 公訴蒞庭檢
    察官當庭變更起訴法條為第七條第四項 )及第十二條第四項之未經許可持有子彈
    罪。被告以一行為，同時持有制式手槍及制式子彈，係一行為觸犯數罪名，為想
    像競合犯，應依刑法第五十五條之規定，從一重之未經許可持有手槍罪處斷。爰
    審酌被告之品行、犯罪之動機、目的、手段，未經許可持有制式手槍及子彈對社
    會治安暨他人生命、身體、財產構成威脅之危害，惟尚查無曾利用上開制式手槍
    、子彈加害他人生命、身體、財產之具體事證，及犯後坦承犯行，態度尚稱良好
    等一切情狀，量處如主文所示之刑，併科罰金部分並諭知易服勞役之折算標準，
    以資懲儆。
三、扣案之巴西ＴＡＵＲＵＳ廠製口徑０．３８吋之制式轉輪手槍一支（槍枝管制編
    號：槍枝管制編號：0000000000號）、具有殺傷力之口徑０．３８吋
    之制式子彈五顆（原扣得七顆，鑑驗試射二顆），均係違禁物，應依刑法第三十
    八條第一項第一款之規定，併予宣告沒收。另扣案之無法擊發（不發彈）口徑０
    ．３８吋制式子彈一顆及同型式之制式子彈彈殼二顆，並不具殺傷力，暨鑑驗時
    取樣試射之制式子彈二顆，業經鑑驗試射耗損，所剩彈殼亦已失其殺傷力，均已
    非屬違禁物，自不予宣告沒收，附此敘明。
據上論斷，應依刑事訴訟法第二百九十九條第一項前段，槍砲彈藥刀械管制條例第七
條第四項、第十二條第四項，刑法第十一條前段、第五十五條、第四十二條第二項前
段、第三十八條第一項第一款，現行法規所定貨幣單位折算新臺幣條例第二條，罰金
罰鍰提高標準條例第二條，判決如主文。
本案經檢察官賴志盛到庭執行職務。
中      華      民      國      九十三      年      一    月    三十    日
                                臺灣彰化地方法院刑事第二庭
                                    審判長法      官  石  馨  文
                                          法      官  郭  麗  萍
                                          法      官  王  義  閔
右正本證明與原本無異。
如不服本判決，應於判決送達後十日內，向本院提出上訴狀( 須附繕本 )。
告訴人或被害人對於判決如有不服具備理由請求檢察官上訴者，其上訴期間之計算係
以檢察官收受判決正本之日期為準。
                                      法院書記官  詹  國  立
中  華      民      國      九十三      年      二    月    四      日
槍砲彈藥刀械管制條例第七條第四項：
未經許可，持有、寄藏或意圖販賣而陳列第一項所列槍砲、彈藥者，處五年以上有
　期徒刑，並科新臺幣一千萬元以下罰金。
　第一項至第三項之未遂犯罰之。
槍砲彈藥刀械管制條例第十二條第四項：
未經許可，持有、寄藏或意圖販賣而陳列子彈者，處五年以下有期徒刑，併科新臺
　幣三百萬元下罰金。
　第一項至第三項之未遂犯罰之。
第一項至第三項之未遂犯罰之。
